臺灣臺北地方法院簡易民事判決
111年度北簡字第10420號
原      告  裕益汽車股份有限公司

法定代理人  陳振賢  
訴訟代理人  余立平  
被      告  泰昌通運有限公司

            泰旺通運有限公司

            泰鑫通運有限公司

上列三被告之
法定代理人  林武賢  
上列當事人間請求給付保養費等事件，本院於民國一百一十一年
十一月九日言詞辯論終結，判決如下︰
    主    文
被告泰昌通運有限公司應給付原告新臺幣壹萬伍仟柒佰參拾元，
及自民國一百一十一年九月二十六日起至清償日止，按年息百分
之五計算之利息。
被告泰旺通運有限公司應給付原告新臺幣玖萬玖仟零玖拾玖元，
及自民國一百一十一年九月二十六日起至清償日止，按年息百分
之五計算之利息。
被告泰鑫通運有限公司應給付原告新臺幣參萬伍仟柒佰陸拾玖元
，及自民國一百一十一年九月二十六日起至清償日止，按年息百
分之五計算之利息。
訴訟費用新臺幣壹仟陸佰陸拾元由被告泰昌通運有限公司負擔百
分之十，被告泰旺通運有限公司負擔百分之六十六，餘由被告泰
鑫通運有限公司負擔。
本判決得假執行。
    事    實
甲、原告方面：
一、聲明：如主文第一、二、三項所示。
二、陳述略稱：
  ㈠緣原告與被告泰昌通運有限公司（下稱泰昌公司）及其關係
    企業被告泰旺通運有限公司（下稱泰旺公司）、被告泰鑫通
    運有限公司（下稱泰鑫公司），茲就長期車輛合作保養維修
    付款之相關事宜，兩造並簽定車輛服務維修協定同意書，並
    於前述合約屆滿後，於一百一十一年一月二十八日復簽立相
    同内容之合約，合約期限自一百一十一年二月一日起至一百
    一十三年二月一日止，兩造約定於每月二十五日前被告應以
    電匯或簽發支票之方式，給付原告前一個月結算之保養維修
    帳款。
  ㈡詎被告泰昌公司、泰旺公司及泰鑫公司分別積欠原告車輛保
    養及維修零件之帳款一萬五千七百三十元、九萬九千零九十
    九元、三萬五千七百六十九元，經原告多次催告仍未給付，
    又被告等有簽發六張支票予原告為支付上開所有車輛保養維
    修零件之帳款，分別為兌現日期一百一十一年四月十六日共
    兩張、兌現日期一百一十一年五月十六日共三張及兌現日期
    一百一十一年六月十六日共一張。另原告於一百一十一年四
    月十一日得知被告等有財務方面之困難，殆有倒閉之虞，是
    故原告多次向被告等催告並寄發存證信函，希冀被告等給付
    車輛保養維修零件之帳款，惟被告等均罔顧原告之催告，又
    前揭被告等簽發之支票，截至一百一十一年五月十九日已有
    五張支票確定以「存款不足」及「拒絕往來戶」為由而退票
    ，爰依契約法律關係提起本件訴訟。
　㈢茲就本件請求分述如下：
　　⑴泰昌公司部分：被告泰昌公司陸續於一百一十年十二月六
      日於原告之清水服務廠分別保養維修兩輛營業貨櫃曳引車
      （牌照號碼：272-3A、906-KS）；一百一十年十二月十七
      日於原告之斗南服務廠保養維修一輛營業貨櫃曳引車（牌
      照號碼：272-3A）；一百一十年十二月二十一日於原告之
      小港服務廠保養維修一輛營業貨櫃曳引車（牌照號碼：KN
      A-1573），被告泰昌公司之三輛營業貨櫃曳引車（牌照號
      碼：272-3A、906-KS及KNA-1573），陸續於原告之清水、
      斗南及小港服務廠保養及維修零件之帳款，共計為一萬五
      千七百三十元（計算式：2,170＋2,900＋1,200＋9,460＝15,7
      30）。
　　⑵泰旺公司部分：被告泰旺公司於一百一十年十二月三日於
      原告之小港服務廠保養維修一輛營業貨櫃曳引車（牌照號
      碼：KNA-8398），又陸續於一百一十一年一月六日及一百
      一十一年二月九日，於原告之小港服務廠保養維修另一輛
      營業貨櫃曳引車（牌照號碼：KNA-7358），被告泰旺公司
      之兩輛營業貨櫃曳引車（牌照號碼：KNA-8398、KNA-7358
      ）於原告之小港服務廠保養及維修零件之帳款，共計為九
      萬九千零九十九元（計算式：48,614＋47,779＋2,706＝99,0
      99）。
　　⑶泰鑫公司部分：被告泰鑫公司於一百一十年十二月至一百
      一十一年二月間，陸續於原告不同服務廠保養維修共五輛
      營業貨櫃曳引車，分別臚列如下：
      ①一百一十年十二月六日在原告之清水服務廠保養維修一
        輛營業貨櫃曳引車（牌照號碼：398-KN）。
      ②一百一十年十二月十日在原告之小港服務廠保養維修一
        輛營業貨櫃曳引車（牌照號碼：KNA-9192）。
      ③一百一十年十二月二十四日在原告之苗栗服務廠保養維
        修一輛營業貨櫃曳引車（牌照號碼：958-KN），復於一
        百一十年十二月二十八日在原告之小港服務廠保養維修
        同輛營業貨櫃曳引車。
      ④一百一十一年一月九日在原告之員林服務廠保養維修一
        輛營業貨櫃曳引車（牌照號碼：KNB-8572）。
      ⑤一百一十一年二月七日在原告之臺南服務廠保養維修一
        輛營業貨櫃曳引車（牌照號碼：KNA-1236）。
      ⑥被告泰鑫公司之五輛營業貨櫃曳引車（牌照號碼：398-K
        N、KNA-9192、958-KN、KNB-8572及KNA-1236）於原告
        之清水、小港、苗栗、員林、臺南服務廠保養及維修零
        件之帳款，共計為三萬五千七百六十九元（計算式：13
        ,150＋1,000＋1,000＋8,812＋4,864＋6,583＝35,769）。　
三、證據：提出服務維修協定同意書影本一件、泰昌公司發票暨
    明細清單影本四件、泰旺公司發票暨明細清單影本三件、泰
    鑫公司發票暨明細清單影本六件、存證信函影本一件、中華
    郵政掛號郵件收件回執影本一件、支票暨退票理由單影本五
    件、第一類票據信用資料查詢單三件、結帳清單影本十三件
    、欠款明細表一件、支票明細表一件、被告泰昌公司變更登
    記表影本一件、被告泰旺公司變更登記表影本一件、被告泰
    鑫公司變更登記表影本一件及被告法定代理人林武賢戶籍謄
    本一件為證。
乙、被告方面：被告均未於言詞辯論期日到場，亦未提出書狀作
    何聲明或陳述。
丙、本院依職權調閱被告泰昌公司、泰旺公司及泰鑫公司變更登
    記表及被告法定代理人個人戶籍資料。
    理    由
一、程序方面：
  ㈠依原告所提服務維修協定同意書合約約定條款第十條之約定
    ，兩造合意以臺灣臺北地方法院為第一審管轄法院，故本院
    對本事件具有管轄權。
  ㈡按不變更訴訟標的，而補充或更正事實上或法律上之陳述者
    ，非為訴之變更或追加，民事訴訟法第二百五十六條定有明
    文，此項規定於簡易訴訟程序適用之（民事訴訟法第四百三
    十六條第二項參照）。經查，本件原告起訴狀原訴之聲明為
    「被告等應連帶給付原告十五萬零五百九十八元，及自一百
    一十年十二月一日至清償日止，按年息百分之五計算之利息
    。」，嗣於一百一十一年九月八日言詞辯論期日當庭具狀更
    正聲明如主文第一項至第三項所示，核屬更正法律上之陳述
    ，參酌前揭規定，程序並無不合，應予准許。
  ㈢本件被告經合法通知均未於言詞辯論期日到場，核無民事訴
    訟法第三百八十六條所列各款情形，應依職權由原告一造辯
    論而為判決。
二、按代理人雖未以本人名義或明示以本人名義為法律行為，惟
    實際上有代理本人之意思，且為相對人所明知或可得而知者
    ，自仍應對本人發生代理之效力，此即所謂之「隱名代理」
    （最高法院九十二年度台上字第一○六四號判決意旨參照）
    。代理人與第三人為法律行為時，雖未以本人名義為之，但
    有為本人之意思，且此項意思為相對人所明知或可得而知者
    ，為隱名代理，仍發生代理之效果（最高法院九十一年度台
    上字第二四六一號判決意旨參照）。代理人為代理行為，不
    以明示本人名義為必要（顯名代理），如有其他情形足以推
    知有此意思，而為相對人所明知或可得而知者，亦能成立（
    隱名代理）（最高法院八十一年度台上字第一六五號判決意
    旨參照）。
三、經查：㈠原告提出之服務維修協定同意書，雖委修定約人僅
    記載被告泰昌公司，但於承修車型欄將被告泰旺公司及泰鑫
    公司列為關係企業（參本院卷第十九頁），被告泰鑫公司甚
    至開立數張支票給付本件款項而遭退票（參本院卷第五十五
    頁至第六十一頁），參酌前揭最高法院裁判意旨所示之見解
    ，足信委修定約人雖僅記載被告泰昌公司，但同時隱名代理
    被告泰旺公司及泰鑫公司與原告締約，故原告與本件三被告
    間均存有契約關係；㈡原告主張之事實，已據其提出服務維
    修協定同意書影本一件、泰昌公司發票暨明細清單影本四件
    、泰旺公司發票暨明細清單影本三件、泰鑫公司發票暨明細
    清單影本六件、存證信函影本一件、中華郵政掛號郵件收件
    回執影本一件、支票暨退票理由單影本五件、第一類票據信
    用資料查詢單三件、結帳清單影本十三件、欠款明細表一件
    、支票明細表一件、被告泰昌公司變更登記表影本一件、被
    告泰旺公司變更登記表影本一件、被告泰鑫公司變更登記表
    影本一件及被告法定代理人林武賢戶籍謄本一件為證，經核
    對相關證物原本無訛，被告均未到庭爭執，亦未提出書狀做
    任何聲明或陳述，堪認原告主張為真實。
四、從而，原告本於契約法律關係，請求：㈠被告泰昌公司給付
    原告一萬五千七百三十元，及自民事變更訴之聲明狀繕本送
    達翌日（即一百一十一年九月二十六日）起至清償日止，按
    年息百分之五計算之利息；㈡被告泰旺公司給付原告九萬九
    千零九十九元，及自民事變更訴之聲明狀繕本送達翌日（即
    一百一十一年九月二十六日）起至清償日止，按年息百分之
    五計算之利息；㈢被告泰鑫公司給付原告三萬五千七百六十
    九元，及自民事變更訴之聲明狀繕本送達翌日（即一百一十
    一年九月二十六日）起至清償日止，按年息百分之五計算之
    利息，為有理由，應予准許。
五、本件係就民事訴訟法第四百二十七條第一項訴訟適用簡易程
    序所為被告敗訴之判決，依同法第三百八十九條第一項第三
    款規定，應依職權宣告假執行。
六、本件訴訟費用額，依後附計算書確定如主文所示金額。
七、據上論結，原告之訴為有理由，依民事訴訟法第四百三十三
    條之三、第七十八條、第八十五條第一項但書，判決如主文
    。
中　　華　　民　　國　　111 　年　　12　　月　　8 　　日
                              臺北簡易庭
                              法      官  文衍正
以上正本係照原本作成。
如對本判決不服，須於判決送達後二十日內向本庭（臺北市重慶
南路一段一百二十六巷一號）提出上訴狀。（須按他造當事人之
人數附繕本）。如委任律師提起上訴者，應一併繳納上訴審裁判
費。
中　　華　　民　　國　　111 　年　　12　　月　　8 　　日
                              書  記  官  高秋芬
訴訟費用計算書：
項        目             金  額（新臺幣）        備  註 
第一審裁判費　　           1,660元
合　　　　計　　     　    1,660元